【裁判字號】    89,易,3578
【裁判日期】    891018
【裁判案由】    竊盜
【裁判全文】
臺灣高雄地方法院刑事判決                        八十九年度易字第三五七八號
    公  訴  人  臺灣高雄地方法院檢察署檢察官
    被      告  乙○○
右列被告因竊盜案件，經檢察官提起公訴（民國八十九年度偵字第三六三三號），本
院判決如左：
    主  文
乙○○竊盜，累犯，處有期徒刑肆月。
    事  實
一、乙○○曾因違反動產擔保交易法案件，於八十六年十月二十九日經法院判處有期
    徒五月確定，並於八十六年十二月二十六日易科罰金執行完畢。其承攬位於高雄
    縣鳥松鄉○○村○○路二０二號之華國皇朝俱樂部對會員之美容、美髮等服務業
    務，於八十九年一月三十一日契約約定承攬期間屆至，已經經營該俱樂部之華國
    大飯店股份有限公司預先通知不再續約。乙○○為取得該俱樂部之會員資料，竟
    意圖為自己不法之所有，於民國八十九年一月二十四日二十一時許，在該俱樂部
    內，藉詞需進入會員專用辦公室使用影印機影印資料，而向持有鑰匙之俱樂部警
    衛甲○○借得辦公室之鑰匙。而於翌（二十五）日凌晨三時三十三分許，以該借
    得之鑰匙開門進入夜間並無人居住之辦公室內（侵入住居部分未據告訴）竊取華
    國皇朝俱樂部所有具經濟價值之COMPAQ牌電腦硬碟一個、晶片型號LGS晶片容量
    三十二MB之記憶體（RAM）四片、無線電話組一組、翻譯機一台及總經理室、協
    理室辦公室鑰匙各一支，得手後迅即離去。嗣經華國皇朝俱樂部安全部人員查覺
    而報警循線查獲。
二、案經高雄縣警察局仁武分局報請臺灣高雄地方法院檢察署檢察官偵查起訴。
    理  由
一、訊據被告乙○○矢口否認右揭竊盜犯行，辯稱: 當天晚上十時許，伊開車搭載于
    培莉返回其姐于培華住處。並在于培華住處與于培莉討論俱樂部解約事宜，一直
    到翌日凌晨一點多，才與于培莉睡同房間，于培莉睡床上，伊睡地板。伊有不在
    場之証明云云。
二、經查: （一）右揭華國皇朝俱樂部內遭竊，所失竊如右揭之財物，其中電腦硬碟
    及記憶體等內有會員資料等之情節，業據証人即該俱樂部安全部主任丙○於警訊
    與偵查中指訴明確。又案發後，經警調出該失竊地點監視錄影帶播放，發現於右
    揭時間有一名男子侵入該會員辦公室區，由該名男子穿著之風衣、身高、體型可
    看出係被告乙○○等情，復據証人丙○、甲○○在警訊中証述無訛，証人甲○○
    復在本院審理中到庭指証特別強調前一日晚上被告乙○○向其借鑰匙時所穿之衣
    服與錄影帶顯現該名入侵者所穿衣服是一樣的等語（本院八十九年九月十三日訊
    問筆錄）。証人即該俱樂部安全部經理姚國華亦於本院審理中到庭証稱：伊與被
    告乙○○認識已二、三年，警察調出監視錄影帶由伊與同事觀看，大家都認為背
    影很像乙○○等語。再者，被告乙○○係於前揭失竊時間之前一日（二十四日）
    二十一時許藉詞欲使用辦公室內之影印機影印資料而向擔任警衛之甲○○借得會
    員專用辦公室鑰匙，並遲不歸還，案發後，經甲○○向其催討，被告竟否認有向
    其借用鑰匙，而失竊之辦公室鑰匙有二支，一支係由安全部保管，另一支由警衛
    保管，失竊當日晚上，安全部另支鑰匙並未被人借走等情業據証人甲○○迭於警
    訊及本院審理中証述甚明，綜上之証述，足認被告乙○○係利用向當日任警衛之
    甲○○借得之鑰匙開門侵入上開辦公室區內行竊，被告乙○○始終否認犯罪，委
    無可採。
    （二）被告雖舉証人于培華以為其案發時間並不在場之證明。經本院將証人于培
          莉與被告乙○○隔離訊問，就八十九年一月二十四日下午十時許至翌（二
          十五）日凌晨時分，被告係在何處? 做何事? 被告與証人于培莉大致供述
          相符，均稱：一月二十四日下午十時許，被告乙○○開車搭載于培莉返回
          于培莉之姐于培華住處，討論公事至翌日凌晨一時許始睡覺等語。惟就于
          培華是否有與被告、于培莉一起討論公事、聊天乙節，被告乙○○供稱：
          「于培華開門後就帶小孩一起進去睡覺，因為小孩準備要考試」、「那天
          晚上我們到家時是于培華開門，因為她的小孩要考試，所以與我們打一下
          招呼後就帶小孩進去睡覺」等語。証人于培莉則証稱：「（被告）與我及
          我姐姐于培華聊天至凌晨一點多，」、「（問）你們幾個人聊到一點多？
          （答）我姊姊、乙○○，還有我等三人）可見二人之供証詞明顯歧異，被
          告所舉証人于培莉証述其於本件右揭失竊時間並不在場乙節實無足採，更
          見被告畏罪情虛，設詞捏証旨在脫免刑責之情狀。綜上所論述，本件罪証
          明確，被告之犯行堪以認定。
二、核被告所為，係犯刑法第三百二十條第一項之竊盜罪。被告乙○○曾因違反動產
    擔保交易法案件，於八十六年十月二十九日經法院判處有期徒五月確定，並於八
    十六年十二月二十六日易科罰金執行完畢。有台灣高等法院被告全國前案紀錄表
    附卷可稽，其於有期徒刑執行完畢後五年之內再犯本件有期徒刑以上之罪，係累
    犯，應依法加重其刑。審酌被告係因經營事業為取得商業交易之會員資料而起意
    行竊之犯罪動機，所竊得財物其中電腦硬碟、記憶體除具經濟價值外並登錄有商
    業經營所需之會員客戶資料，及犯後並未供承犯行等情狀，爰酌情量處如主文所
    示之刑。
三、台灣高雄地方法院檢察署八十九年偵字第二一六二四號移送併案意旨係以: 被告
    乙○○意圖為自己不法所有，先於八十九年九月二十四日十三時三十八分許，在
    高雄市○○區○○路三五六號家樂福大賣場內竊取陳列販售之華碩牌筆記型電腦
    一台。得手後復於同日十五時二十六分許，再以同一手法竊得電腦液晶瑩幕一台
    ，當場為該大賣場職員發現報警查獲等情，認與本件前揭論罪科刑部分之事實有
    連續犯關係，係屬裁判上一罪，移請併同審判。惟按刑法連續犯必須行為人主觀
    上基於概括犯意，亦即行為人之多次犯罪行為，須自始均在一個預定犯罪計劃之
    內，出於主觀上始終同一犯意之進行，始足當之，並非一有多次犯同一罪名之罪
    ，即概論以連續犯。經查：移送併案之上開竊盜行為時間係八十九年九月二十四
    日，與本件論罪科刑之事實行為時間（八十九年一月二十四日）相距達八個月。
    且移送併案之事實係在大賣場「順手牽羊」型之竊盜，該類型之竊盜一般均係見
    物起貪念，臨時起意行竊，與本件係侵入辦公室內竊取登有客戶會員資料之電腦
    軟體等物品，其犯罪動機、類型均不相同，顯難認主觀上係基於概括犯意，該併
    案部分與本件論罪科刑部分事實並無連續犯關係，本院自無從併予審判，應退由
    檢察官另為妥適之處理，附此明。
據上論斷，應依刑事訴訟法第二百九十九條第一項前段，刑法第三百二十條第一項、
第四十七條、罰金罰鍰提高標準條例第一條前段，判決如主文。
本案經檢察官陳建和到庭執行職務。
中      華      民      國    八十九    年      十      月     十八     日
                                臺灣高雄地方法院刑事第六庭
                                    法  官 莊崑山
右正本證明與原本無異。
如不服本判決，應於判決送達後十日內，向本院提出上訴狀。
                                    書記官 龔  能
中      華      民      國    八十九    年      十      月     十八     日
附錄本判決論罪之法條：
刑法第三百二十條第一項
意圖為自己不法之所有或第三人不法之所有，而竊取他人之動產者，為竊盜罪，處五
年以下有期徒刑、拘役或五百元以下罰金。


司法院資訊處製作；財團法人民間司法改革基金會備份。
